臺灣高雄地方法院刑事判決　　　　　100年度審交訴字第285號
公　訴　人　臺灣高雄地方法院檢察署檢察官
被　　　告　薛妙如
上列被告因公共危險等案件，經檢察官提起公訴（100 年度偵緝
字第1205號），被告於本院準備程序進行中，就被訴事實為有罪
之陳述，經合議庭裁定由受命法官獨任依簡式審判程序審理，判
決如下：
    主  文
薛妙如犯過失傷害罪，處有期徒刑肆月。又犯肇事致人傷害逃逸
罪，累犯，處有期徒刑柒月。應執行有期徒刑玖月。
    事  實
一、薛妙如前於民國93、94年間，因施用毒品案件，分別經本院
    以93年度訴字第3475號判決判處有期徒刑8 月確定、以94年
    度訴字第4041號判決判處有期徒刑10月確定，上開2 罪接續
    執行，於96年5 月9 日縮刑期滿執行完畢。薛妙如未考領普
    通重型機車駕駛執照，仍於99年9 月20日晚間9 時45分許，
    騎乘向友人莊秀德借用之車牌號碼LDF-738 號普通重型機車
    （所涉竊盜部分業經檢察官為不起訴處分），沿高雄縣岡山
    鎮（現改制為高雄市岡山區，下同）岡山路由南往北方向，
    行經岡山路與柳橋東路口左轉彎時，本應注意轉彎車應讓直
    行車先行、隨時採取必要之安全措施，而依當時天候陰、夜
    間有照明、柏油路面乾燥無缺陷、無障礙物、視距良好，並
    無不能注意之情事，竟疏未注意及此，貿然於上開路口左轉
    彎，適有楊東益騎乘車號360-JWL 號普通重型機車搭載趙子
    荃，沿岡山路由北往南方向行駛至上開路口，致二車發生碰
    撞，楊東益、趙子荃因而人車倒地，並致楊東益受有頭部外
    傷併顱內出血、右顳骨顱骨骨折等傷害，趙子荃則受有頭部
    外傷、腦震盪等傷害。詎薛妙如因另案遭通緝，其雖明知已
    駕車肇事致楊東益、趙子荃受傷，惟恐他人報警而為警查獲
    ，竟另基於肇事逃逸之犯意，於肇事後未救護傷者、報警或
    採取其他適當之處置，亦未留下任何可供聯絡之資料，即將
    上開因撞擊而損壞之車牌號碼LDF-738 號普通重型機車移置
    高雄市岡山區○○○路18巷口後，徒步逃離現場。嗣警據報
    而循線查獲。
二、案經楊東益、趙子荃訴由高雄市政府警察局岡山分局移送臺
    灣高雄地方法院檢察署檢察官偵查起訴。
    理  由
一、本件被告薛妙如所犯係死刑、無期徒刑、最輕本刑為3 年以
    上有期徒刑以外之罪，其於準備程序進行中就前揭被訴事實
    為有罪之陳述，經受命法官告知簡式審判程序之旨，並聽取
    當事人之意見後，本院合議庭認無不得或不宜改依簡式審判
    程序進行之情形，爰依刑事訴訟法第273 條之1 第1 項、第
    284 條之1 規定，裁定由受命法官獨任進行簡式審判程序。
    又本件所引屬於審判外陳述之傳聞證據，依同法第273 條之
    2 規定，不受第159 條第1 項關於傳聞法則規定之限制，依
    法有證據能力，均合先敘明。
二、上開犯罪事實，業據被告坦承不諱，核與證人莊秀德、告訴
    人楊東益、趙子荃於警詢陳述之情節相符（見臺灣高雄地方
    法院檢察署99年度偵字第35474 號卷《下稱偵卷》第10至24
    頁），並有劉光雄醫院診斷證明書1 份、義大醫療財團法人
    醫院診斷證明書2 份、案發現場及車損照片共20張、道路交
    通事故現場圖、道路交通事故調查報告表（一）、（二）、
    疑似道路交通事故肇事逃逸追查表各1 份在卷可稽（見偵卷
    第30至32、36至38、45至51、54頁），足徵被告前開任意性
    自白與事實相符，堪以採信。本件事證明確，被告上開過失
    傷害、肇事致人傷害逃逸等犯行，均堪認定，應予依法論科
    。
三、核被告所為，係犯刑法第284 條第1 項前段之過失傷害罪，
    及同法第185 條之4 之肇事致人傷害逃逸罪。被告因一過失
    行為，同時造成告訴人楊東益、趙子荃2 人受傷，係一行為
    觸犯數過失傷害之罪名，為同種想像競合犯，僅論以一罪。
    被告所犯上開2 罪，犯意各別，行為互殊，應予分論併罰。
    又被告於案發當時，未考領普通重型機車駕駛執照而騎乘普
    通重型機車乙節，業據其於本院審理中陳明在卷（見本院10
    0 年度審交訴字第285 號卷《下稱審交訴卷》第22頁反面）
    ，復有公路監理電子閘門查詢資料2 紙在卷可稽（見審交訴
    卷第19至20頁），是其駕車肇事致人受傷，應依道路交通管
    理處罰條例第86條第1 項規定，就其上開所犯過失傷害部分
    加重其刑。另被告前於93、94年間，因施用毒品案件，分別
    經本院以93年度訴字第3475號判決判處有期徒刑8 月確定、
    以94年度訴字第4041號判決判處有期徒刑10月確定，上開2
    罪接續執行，於96年5 月9 日縮刑期滿執行完畢等情，有臺
    灣高等法院被告前案紀錄表可參，其於受徒刑之執行完畢後
    ，5 年以內故意再犯前開有期徒刑以上之肇事致人傷害逃逸
    罪，就其所犯肇事致人傷害逃逸罪部分為累犯，應依刑法第
    47條第1 項加重其刑。爰審酌被告無照駕駛，行經交岔路口
    ，轉彎車未讓直行車前行，且未注意車前狀況即貿然左轉彎
    ，致生本件交通事故，使告訴人2 人受有傷害，案發至今無
    力賠償告訴人2 人所受之損失，業據被告自承在卷（見審交
    訴卷第31頁）。復於駕車肇事致人受傷後，恐因為警察覺其
    另案通緝中，竟未救護傷者、報警或為其他適當之處置，亦
    未留下任何可供聯絡之資料，即逃離現場，增加被害人傷害
    增劇之危險及事後求償之困難，所為實不足取。惟念其犯後
    坦承犯行，及其犯罪之動機、告訴人2 人因本件交通事故所
    受傷害程度、本件犯罪情節等一切情狀，分別量處如主文所
    示之刑，並定其應執行刑，以資懲儆。
據上論斷，應依刑事訴訟法第273  條之1 第1 項、第299 條第1
項前段，道路交通管理處罰條例第86條第1 項，刑法第284 條第
1 項前段、第185  條之4 、第47條第1 項、第55條、第51條第5
款，刑法施行法第1 條之1 ，判決如主文。
本案經檢察官陳俊宏到庭執行職務。
中    華    民    國   100    年    11    月    24    日
                  刑事第十庭    法  官  毛妍懿
以上正本證明與原本無異。
如不服本判決應於收受送達後10日內向本院提出上訴書狀，並應
敘述具體理由；如未敘述上訴理由者，應於上訴期間屆滿後20日
內向本院補提理由書（均須按他造當事人之人數附繕本）「切勿
逕送上級法院」。
中    華    民    國   100    年    11    月    24    日
                                書記官  陳蓉柔
附錄本案論罪科刑法條全文：
中華民國刑法第284條
（過失傷害罪）
因過失傷害人者，處6 月以下有期徒刑、拘役或5 百元以下罰金
，致重傷者，處1 年以下有期徒刑、拘役或5 百元以下罰金。
從事業務之人，因業務上之過失傷害人者，處1 年以下有期徒刑
、拘役或1 千元以下罰金，致重傷者，處3 年以下有期徒刑、拘
役或2 千元以下罰金。
中華民國刑法第185條之4
（肇事遺棄罪）
駕駛動力交通工具肇事，致人死傷而逃逸者，處6 月以上5 年以
下有期徒刑。